【裁判字號】    89,上易,2433
【裁判日期】    890919
【裁判案由】    竊盜
【裁判全文】
臺灣高等法院臺中分院刑事判決              民國八十九年度上易字第二四三三號
    上  訴  人
    被      告  丙○○
右上訴人因竊盜案件，不服臺灣臺中地方法院中華民國八十九年九月十九日第一審判
決（民國八十九年度易字第二四一○號，起訴案號：臺灣臺中地方法院檢察署民國八
十九年度偵字第四九二五號），提起上訴，本院判決如左：
    主  文
原判決撤銷。
丙○○竊盜，處有期徒刑捌月，緩刑年，緩刑期內付保護管束。
    事  實
一、丙○○意圖為自己不法之所有，於民國（下同）八十八年十二月二十七日上午九
    時五十分許，在臺中縣大里市○○○路十九號臨一展望村組合屋內，欲竊取居於
    該處臨一之十九號住戶九二一集集大地震災民乙○○所有晾於屋前之內褲時，適
    為該處其他住戶郭瑞峰查覺丙○○形跡可疑，乃請其他住戶姜林明琴監視丙○○
    之動態，嗣見丙○○竊取乙○○所有晾於屋前之內褲一件得手後，即通知該處義
    工陳漢杰報警。而丙○○於警員未到達前，即藉故欲如廁，旋將其所竊得之內褲
    藏於該處活動中心內之男用公廁鋼樑凹槽內，嗣經警據報至該處查獲上開內褲一
    件。
二、案經臺中縣警察局霧峰分局報請臺灣臺中地方法院檢察署檢察官偵查起訴。
    理  由
一、訊之上訴人即被告(下稱被告)丙○○雖矢口否認有何竊盜犯行，並辯稱：伊係至
    該處尋找友人「林天右」，並未竊取他人內褲云云。惟查右揭犯罪事實，業據證
    人郭瑞峰、姜林明琴、陳漢杰及乙○○於警訊或原審偵審中供證甚詳，且經證人
    即臺中縣警察局霧峰分局大里分駐所承辦警員陳世勇於原審審理時證稱在卷，並
    有現場照片、平面圖及贓物認領收據附卷可稽，按上開證人與被告均不相識，自
    無任何嫌隙，衡情應無誣陷被告之理，被告空言與置辯，乃屬圖卸刑責之詞，不
    可採信。證人林天右於本院所為之證言，亦無法為有利於被告之認定。本件事證
    明確，被告犯行洵堪認定，應予依法論科。
二、核被告所為，係犯刑法第三百二十條第一項之竊盜罪，被告以竊盜之方法取得災
    民之財物，應依總統緊急命令第十一條第二項之規定加重其刑。原審對於被告予
    論罪科刑，固非無見，惟查原審漏未依上開緊急命令之規定予以加重其刑，即有
    未合。被告上訴否認竊盜，恣意指摘原判決不當，雖無足取，然原判決既有上述
    可議之處，即屬無可維持，仍應由本院將原判決予以撤銷改判，爰審酌被告雖無
    犯罪前科，素行良好，惟竟為不法之所有，竊取女用內褲，其犯罪動機、目的顯
    屬可議，而其所用手段、所生危害尚非重大，但卻飾詞圖卸，堅不吐實，並無悔
    意，其犯後態度顯然不佳等一切情狀，量處有期徒刑捌月。第查被告前未曾受有
    期徒刑以上刑之宣告，有臺灣臺中地方法院檢察署刑案資料查註紀錄表附於偵查
    卷可稽，因一時失慮，致罹刑章，經此教訓，當知所警惕，應無再犯之虞，本院
    認對被告所宣告之刑，以暫不執行為適當，爰併宣告緩刑肆年，並於緩刑期內付
    保護管束，由專人長期輔導，以觀後效。
三、據上論斷，應依刑事訴訟法第三百六十九條第一項前段、第三百六十四條、第二
    百九十九條第一項前段、刑法第三百二十條第一項、第七十四條第一款、第九十
    三條第一項、八十八年九月二十五日之總統緊急命令第十一條第二項、罰金罰鍰
    提高標準條例第一條前段，判決如主文。
本案經檢察官甲○○到庭執行職務。
中      華      民      國    八十九      年    十一      月   二十九   日
  臺灣高等法院臺中分院刑事第四庭
                                    審判長法  官  洪  耀  宗
                                          法  官  劉  登  俊
                                          法  官  吳  重  政
右正本證明與原本無異。
不得上訴。
                                          書記官  郭  文  華
中      華      民      國    八十九      年    十二      月    一      日
附錄：
刑法第三百二十條第一項：
意圖為自己或第三人不法之所有，而竊取他人之動產者，為竊盜罪，處五年以下有期
徒刑、拘役或五百元以下罰金。
                                                                        Ｋ


司法院資訊處製作；財團法人民間司法改革基金會備份。
